臺灣屏東地方法院刑事判決　　　　　　　 94年度訴字第808號
公　訴　人　臺灣屏東地方法院檢察署檢察官
被　　　告　甲○○
上列被告因違反毒品危害防制條例案件，經檢察官提起公訴（94
年度毒偵字第1779號），被告已為有罪之陳述，本院裁定改依簡
式審判程序審理，判決如下：
    主  文
甲○○施用第一級毒品，累犯，處有期徒刑捌月；又連續施用第
二級毒品，累犯，處有期徒刑柒月，扣案之甲基安非他命壹包（
驗後毛重壹點參公克）沒收銷燬之。應執行有期徒刑壹年貳月，
扣案之甲基安非他命壹包（驗後毛重壹點參公克）沒收銷燬之。
    事  實
一、甲○○於民國87年間因施用毒品案件，經本院以87年度毒聲
    字第651 號裁定送觀察勒戒，認無繼續施用毒品之傾向，由
    臺灣屏東地方法院檢察署檢察官於87年10月17日以87年度偵
    字第6440號不起訴處分確定。又於89年間因施用毒品案件，
    經本院以89年度毒聲字第206 號裁定送觀察勒戒，認有繼續
    施用傾向，本院以89年度毒聲字第1061號裁定送強制戒治，
    並由臺灣屏東地方法院檢察署檢察官聲請簡易判決處刑，本
    院以89年度潮簡字第271 號判決判處有期徒刑4 月確定；強
    治戒治期間，經本院以89年度毒聲字第2067號裁定停止戒治
    付保護管束，而於89年9 月26日釋放。其於保護管束期間，
    又施用第二級毒品，本院以89年度毒聲字第2864號裁定撒銷
    停止戒治，並以89年度潮簡字第645 號判決判處有期徒刑5
    月確定，於90年8 月18日強制戒治執行完畢，接續執行前揭
    有期徒刑，於91年5 月6 日縮短刑期執行完畢。
二、甲○○詎仍不知悔改，於強制戒治執行完畢釋放後5 年內，
    基於施用第一級毒品海洛因之犯意，在94年7 月6 日7 時許
    ，在屏東縣潮州鎮○○路147 號住處內，將第一級毒品海洛
    因捲入香菸內施用1 次；另基於施用第二級毒品甲基安非他
    命之概括犯意，自94年5 月間某日起至同年7 月5 日19時許
    止，在前揭住處，將甲基安非他命置於玻璃球吸食器中，再
    引火燒烤吸食器，待甲基安非他命霧化成氣體後吸入之方式
    ，約每二、三日施用一次之頻率，連續施用第二級毒品甲基
    安非他命多次。嗣於94年7 月6 日為警在前揭住處查獲，並
    扣得第二級毒品甲基安非他命1 包（毛重1.4 公克，驗後毛
    重1.3 公克）。
二、案經屏東縣警察局移請臺灣屏東地方法院檢察署檢察官偵查
    起訴。
    理  由
一、上開事實，業據被告甲○○於本院審理中坦承不諱，且被告
    為警查獲時採尿送驗結果，均呈嗎啡（即海洛因水解後之反
    應）及甲基安非他命之陽性反應，有臺灣檢驗科技股份有限
    公司94年7 月25日KＺ000000000000號濫用藥物尿液檢驗報告
    1 紙在卷可證。又扣案之白色晶體1 包（毛重1.4 公克，驗
    後毛重1.3 公克），經送高雄醫學大學附設中和紀念醫院檢
    驗結果含甲基安非他命成分，有該院94年9月20日0000－000
    號檢驗報告1 紙在卷可按。上述鑑驗結果，均係檢驗機關本
    於專業知識及以精密儀器或科學檢驗方法所得之結論，自可
    憑信，足見被告自白與事實相符，堪以採信。又被告前於87
    年間因施用毒品案件，經本院以87年度毒聲字第651 號裁定
    送觀察勒戒，認無繼續施用毒品之傾向，由臺灣屏東地方法
    院檢察署檢察官於87年10月17日以87年度偵字第6440號不起
    訴處分確定。又於89年間因施用毒品案件，經本院以89年度
    毒聲字第206 號裁定送觀察勒戒，認有繼續施用傾向，本院
    以89年度毒聲字第1061號裁定送強制戒治，戒治期間經本院
    以89年度毒聲字第2067號裁定停止戒治付保護管束，而於89
    年9 月26日釋放。其於保護管束期間，又施用第二級毒品，
    本院以89年度毒聲字第2864號裁定撒銷停止戒治，嗣於90年
    8 月18日強制戒治執行完畢，此有臺灣屏東地方法院檢察署
    刑案資料查註紀錄表及臺灣高等法院被告全國前案紀錄表各
    1 份在卷可參。從而，本件事證已臻明確，被告經強制戒治
    執行完畢釋放後，5 年內再犯本件施用第一級毒品海洛因及
    第二級毒品安非他命之犯行，堪以認定。
二、查海洛因及甲基安非他命分屬毒品危害防制條例第2 條第 2
    項第1 款、第2 款所稱之第一級、第二級毒品，均不得持有
    、施用，被告竟持以施用，核其所為，係犯同條例第10條第
    1 項之施用第一級毒品罪及同條例第2 項之施用第二級毒品
    罪。其施用前持有海洛因及甲基安非他命之低度行為，應為
    施用之高度行為所吸收，均不另論罪。其先後多次施用甲基
    安非他命之行為，時間緊接，觸犯構成要件相同之罪名，顯
    係基於概括犯意反覆為之，為連續犯，應以一罪論，並加重
    其刑。查被告前因施用毒品案件，經本院以89年度潮簡字第
    271 號判決判處有期徒刑4 月確定後，又施用毒品，本院以
    89年度潮簡字第645 號判決判處有期徒刑5 月確定，前揭有
    期徒刑於90年8 月18日入監執行並接續執行，於91年5 月6
    日縮短刑期執行完畢等節，有臺灣屏東地方法院檢察署刑案
    資料查註紀錄表及臺灣高等法院被告全國前案紀錄表各1 份
    在卷可按，其受有期徒刑之執行完畢後，5 年之內再犯有期
    徒刑以上之上述二罪，皆為累犯，均應依法加重其刑，施用
    甲基安非他命部分有二種刑之加重事由，應遞加重之。其所
    犯上述二罪，犯意各別，行為互異，應予分別論罪，合併處
    罰。爰審酌被告素行非佳，經強制戒治後，仍未能戒除毒癮
    ，顯見其無戒毒悔改之意，惟念其施用毒品乃自戕行為，及
    其施用毒品之期間、次數、犯罪後坦認犯行，態度尚稱良好
    等一切情狀，分別量處如主文所示之刑，並定其應執行之刑
    。扣案之甲基安非他命1 包（毛重1.4 公克，驗後毛重1.3
    公克），為第二級毒品，已如前述，應依毒品危害防制條例
    第18條第1 項前段規定沒收銷燬之。至前開甲基安非他命因
    鑑驗而耗損0.1 公克部分，因顯已滅失，爰不另為沒收銷燬
    之諭知，併此敘明。
據上論斷，應依刑事訴訟法第273 條之1 第1 項、第299 條第 1
項前段，毒品危害防制條例第10第1 項、第2 項、第18條第1 項
前段，刑法第11條、第56條、第47條、第51條第5 款，判決如主
文。
本案經檢察官鄭伊鈞到庭執行職務
中　　華　　民　　國　　94　　年　　11　　月　　24　　日
                  刑事第二庭    法  官  陳海寧
以上正本證明與原本無異。
如不服本判決應於收受本判決送達後十日內向本院提出上訴書狀，
其未敘述上訴理由者，並得於提起上訴後十日內向本院補提理由
書狀（均須按他造當事人之人數附繕本）「切勿逕送上級法院」
中　　華　　民　　國　　94　　年　　11　　月　　28　　日
                                書記官  劉淑蓉
附錄法條：
毒品危害防制條例第10條
施用第一級毒品者，處 6 月以上 5 年以下有期徒刑。
施用第二級毒品者，處 3 年以下有期徒刑。
